臺灣新北地方法院板橋簡易庭簡易民事判決
110年度板簡字第2379號
原      告  林素梅  
訴訟代理人  徐子評律師
            黃致瑜律師
            何宗翰律師
被      告  賈筱惠(即葉錦暉之繼承人)

            葉齡文(即葉錦暉之繼承人)

            葉其龍(即葉錦暉之繼承人)

上列當事人間請求給付票款事件，於民國110年12月22日言詞辯
論終結，本院判決如下：
    主      文
被告應於繼承被繼承人葉錦暉之遺產範圍內，連帶給付原告新臺
幣參拾萬元，及自民國一百一十年五月二十四日起至清償日止，
按年息百分之六計算之利息。
訴訟費用由被告於繼承被繼承人葉錦暉之遺產範圍內連帶負擔。
本判決得假執行。
    事實及理由
一、本件被告葉其龍經合法通知，未於言詞辯論期日到場，查無
    民事訴訟法第386條所列各款情事，應准原告之聲請，由其
    一造辯論而為判決，合先敘明。
二、原告起訴主張：
（一）緣訴外人即被繼承人葉錦暉於民國110年2月24日簽發，發
      票日為110年5月24日、票面金額新台幣（下同）300,000
      元、票號DAE0000000之支票一紙（下稱系爭支票），並交
      付原告，此有訴外人張精忠可資為證。詎料，系爭支票屆
      期經原告於110年5月24日提示，卻因存款不足而遭退票，
      迭經催索，均置之不理。嗣經原告查詢後，始知被繼承人
      葉錦暉於110年5月22日死亡，並由被繼承人葉錦暉之女即
      繼承人葉齡文，向　鈞院陳報遺產清冊後，經　鈞院於11
      0年7月7日以110年度司繼字第2027號裁定依法為公示催告
      ，並於110年7月30日發文、110年8月5日公告。
（二）查，系爭支票乃訴外人即被繼承人葉錦暉於110年5月22日
      死亡前，即簽發予原告，雖系爭支票之發票日為110年5月
      24日，而屬遠期支票，在葉錦暉完成發票行為時，其票據
      債務即成立，原告亦因而取得票據權利，不因葉錦暉於發
      票後死亡而影響。又葉錦暉於110年5月22日死亡，應由葉
      錦暉之繼承人即被告等人，自繼承開始時承受葉錦暉之債
      務，並以因繼承所得遺產為限，負連帶責任。
（三）綜上，爰依票據及繼承之法律關係，命被告等人應於繼承
      被繼承人葉錦暉之遺產範圍內，連帶給付原告300,000元
      ，及自110年5月24日起至清償日止，按年息百分之6計算
      之利息。
（四）對被告抗辯之陳述
   1、葉錦暉是透過訴外人張精忠來借款30萬元，交付系爭支票
      。訴外人張精忠交付給原告的支票就如庭呈系爭支票，且
      訴外人張精忠同時有交付葉錦暉簽發的本票，該本票上的
      發票日是110年2月24日，到期日是110年5月24日，所以系
      爭支票發票日由110年2月24日改為110年5月24日應該也是
      葉錦暉所為。本件應無變造發票日的問題。
　 2、系爭支票應該是葉錦暉當場書寫成這樣，不是事後再更正
      的。
三、被告賈筱惠則以：
（一）支票發票日本來是110年2月24日，有被變造為110年5月24
      日。原告要證明他有交付30萬元給被繼承人葉錦暉。
（二）系爭支票發票日若是葉錦暉自己更正的，他應該會在上面
      蓋印章。也有可能是原告將發票日由110年2月24日變造為
      110年5月24日，為了收三個月的利息等語置辯。並聲明：
      原告之訴駁回，訴訟費用由原告負擔。
四、原告主張上揭事實，業據提出票號DAE0000000之支票、台灣
    票據交換所退票理由單、本院110年度司繼字第2027號民事
    裁定、公示催告公告為證，且被告對系爭支票正面發票人簽
    章欄上被繼承人葉錦暉之印文為真正，並不爭執，堪信為真
    實。
五、按在票據上簽名者，依票上所載文義負責；發票人應照支票
    文義擔保支票之支付；發票人、承兌人、背書人及其他票據
    債務人，對於執票人連帶負責；執票人於第130 條所定提示
    期限內，為付款之提示而被拒絕時，對於前手得行使追索權
    ；執票人向支票債務人行使追索權時，得請求自為付款提示
    日起之利息，如無約定利率者，依年利六釐計算，票據法第
    5條第1 項、第126 條、第96條、第131 條第1 項前段及第1
    33 條分別定有明文。又支票發票人票據債務之成立，應以
    發票人交付支票於受款人完成發票行為之時日為準，至支票
    所載發票日期，僅係行使票據債權之限制（參照票據法第12
    8條第2 項），不能認係票據債務成立之時期（最高法院67
    年度第6 次民事庭庭推總會議決議㈡意旨參照）。所謂遠期
    支票，係指發票人開票時於支票上填載實際發票日後某特定
    日作為發票日，執票人於所載發票日屆至時，方得向金融機
    構提示付款，此種遠期支票之票據債務成立之認定，應以完
    成發票行為之日為準。次按繼承人自繼承開始時，除本法另
    有規定外，承受被繼承人財產上之一切權利、義務。但權利
    、義務專屬於被繼承人本身者，不在此限。繼承人對於被繼
    承人之債務，以因繼承所得遺產為限，負清償責任，民法第
    1148條亦有明定。
六、被告雖抗辯：系爭支票之票載發票日為110年5月24日，惟葉
    錦暉已於110年5月22日死亡等語。惟查，在世時葉錦暉已完
    成發票行為，票據債務已成立，其於110年5月22日過世，應
    由被告繼承該票據債務。至於票據發票日旨在限制原告提示
    票據之時點，葉錦暉於票載發票日已過世，並不妨礙票據債
    務已然成立之事實。被告前揭所辯，不影響其應於遺產範圍
    內負擔票據債務之認定。又被告抗辯系爭支票發票日曾遭變
    更，惟由葉錦暉同時簽發的本票觀之，該本票上的發票日是
    110年2月24日，到期日是110年5月24日，故原告主張系爭支
    票係由葉錦暉將發票日由110年2月24日改為110年5月24日，
    自屬可信。是被告所辯為無理由。是原告請求被告三人依票
    據及繼承之法律關係請求被告於繼承被繼承人葉錦暉之遺產
    範圍內，連帶給付原告300,000元，為有理由，應予准許。
七、按支票不獲付款時，執票人於行使或保全支票上權利之行為
    後，對於背書人、發票及支票上其他債務人得行使追索權。
    發票人、背書人及其他支票債務人，對於執票人連帶負責。
    執票人向支票債務人行使追索權時，得請求自為付款提示日
    起之利息，如無約定利率者，依年利六釐計算，票據法第14
    4條、第85條第1項、第96條第1項、第133條分別定有明文。
    從而，原告本於票據及繼承之法律關係，請求判決如主文所
    示之金額、利息，為有理由，應予准許。
八、本件判決基礎已臻明確，兩造其餘主張、陳述及所提證據，
    經審酌後，認均與本件之結論無礙，爰不再一一論述，併予
    敘明。
九、本件係適用簡易訴訟程序所為被告敗訴之判決，爰依職權宣
    告假執行。
十、訴訟費用負擔之依據：民事訴訟法第85條第2項。
中　　華　　民　　國　　111 　年　　1 　　月　　12　　日
臺灣新北地方法院板橋簡易庭
法  官  呂安樂
以上為正本係照原本作成。
如不服本判決，應於送達後20日內，向本院提出上訴狀並表明上
訴理由，如於本判決宣示後送達前提起上訴者，應於判決送達後
20日內補提上訴理由書（須附繕本）。
中　　華　　民　　國　　111 　年　　1 　　月　　12　　日
書記官  陳佩瑩